臺灣花蓮地方法院刑事判決　　　　　　　94年度簡上字第91號
上　訴　人　臺灣花蓮地方法院檢察署檢察官
被　　　告　乙○○
　　　　　　己○○
上列上訴人因被告犯竊盜案件，不服本院玉里簡易庭中華民國94
年8月11日94年度玉簡字第58號之第1審判決（聲請簡易判決處刑
案號：94年度偵字第2307號），提起上訴，本院管轄之第2審合
議庭判決如下：
    主  文
上訴駁回。
    事  實
一、乙○○、己○○2人共同基於意圖為自己不法所有之犯意聯
    絡，於民國94年3月間某日15時許，在花蓮縣玉里鎮○○里
    ○○段726號農地旁，由乙○○出面將丁○○所有放置在該
    處之工字鐵及Ｃ型鋼共約4噸半，擅自以新台幣（下同）
    6000 元之價格出賣予不知情之庚○○，並任由庚○○當場
    以吊車將之拖吊離去，此間己○○則在現場向居住於附近至
    現場察看究竟之甲○○，佯稱係有權處分之人，以此方式共
    同竊取該工字鐵及Ｃ型鋼得逞，其後乙○○又將賣得款項中
    之1000元分予己○○花用，嗣因丁○○發覺該工字鐵及Ｃ型
    鋼不見蹤影，乃自行查訪居住於附近之甲○○，並得知係己○○等人將之拖吊離去，經報警處理始循線查知上情。
二、案經丁○○訴由花蓮縣警察局玉里分局報告臺灣花蓮地方法
    院檢察署檢察官聲請簡易判決處刑。
    理  由
一、訊據被告乙○○、己○○對於上開時地擅自出賣丁○○所有
    工字鐵及Ｃ型鋼予庚○○，並由庚○○將之拖吊離去，進而
    竊取該些工字鐵及Ｃ型鋼之事實，業於本院審理時均坦承不
    諱，核與告訴人丁○○所指述之情節相符，並經證人甲○○
    於警詢時及本院審理時證述明確，且證人庚○○於警詢時及
    本院審理時亦證實被告2人確有同意將該工字鐵及Ｃ型鋼出
    賣之事實，此外復有現場照片5張、現場圖1張可資佐證，足
    認被告2人之自白應與事實相符。至被告乙○○先前雖矢口
    否認犯行，辯稱：伊並不知該處鋼鐵係何人所有，當時己○○說鋼鐵係他朋友的，可以處理，伊才賣給庚○○云云，並
    聲請傳喚丙○○、戊○○到庭作證，惟證人丙○○、戊○○
    到庭後起初均證稱並未於94年3月間聽到被告2人談論要去吊
    鋼鐵之事，其後始又改稱確有聽到被告己○○告知被告乙○○有朋友鋼鐵可以吊走一情，其等證詞反覆不一，已難輕信
    ；況依證人戊○○之證詞，亦無從證實被告己○○確有向被
    告乙○○聲稱有朋友之鋼鐵可以「負責處理」一事，而證人
    丙○○之證詞雖提及此點，然其就當時所談論其他對話內容
    卻答以「我忘記了」，足認證人丙○○有於該同一時間內，
    部分談話內容印象深刻，部分談話內容毫無印象之情形，若
    非事先經特別提示，何以致此，是其證詞既已遭他人事先提
    示而受影響，自難期與事實完全相符，未便採信，不足為被
    告乙○○有利之認定。準此，則本件事證明確，被告2人之
    前開竊盜犯行，堪以認定，應依法論科。
二、核被告乙○○、己○○所為，均係犯刑法第320條第1項之竊
    盜罪。其2人間就上開犯行，有犯意聯絡及行為分擔，應論
    以共同正犯。又公訴人上訴意旨雖主張被告2人所犯上開竊
    盜罪，尚有庚○○共同參與，且被告等人拖吊該工字鐵及Ｃ
    型鋼之時，曾經在場人甲○○當場阻止，惟被告等人均置之
    不理，已非單純竊盜，有可能成立搶奪之犯行，惟查：
   （一）公訴人原聲請簡易判決處刑書已認定庚○○係「不知
         情」之第3人，其後上訴書內亦明確指出「除庚○○並
         非本件判決效力所及之被告，且於偵查中已認定為不
         知情之第3人外，其餘所請尚非顯無理由」，是以公訴
         人自始未認定被告乙○○、己○○係與庚○○共犯本
         件竊盜罪，核先敘明；又被告己○○於本院準備程序
         雖曾供稱：「庚○○知道鋼鐵並不是我們的，是林照
         輝叫庚○○來的，但我有跟庚○○說鋼鐵放在那裡，
         也不知道是誰的」云云，惟嗣於本院審理時已改證稱
         ：伊係跟乙○○說不知道鋼鐵的主人住在哪裡，林照
         輝就說要去吊，伊並沒有對庚○○說什麼；庚○○不
         知道鋼鐵為何人所有，伊也沒有跟他說係何人所有云
         云，先後說法不一，態度反覆，是否可信，已非無疑
         ；況庚○○在事發時地之拖吊現場，曾交付其本人之
         名片1張予甲○○收執一情，業經證人甲○○到庭結證
         明確，並為證人庚○○及被告乙○○所一致證實，則
         衡諸一般經驗法則，若第3人庚○○確知被告乙○○、
         己○○係實施竊盜行為，且其本身亦參與其間，則豈
         有輕易暴露其個人身分資料，以利被害人及警方事後
         循線追查之理？由此可知，本件竊盜犯行應僅由被告
         乙○○、己○○2人所為，第3人庚○○並不知情，亦
         未參與其間，堪予認定。
   （二）又證人甲○○於本院審理時已明確證稱：「（檢察官
         問：你當時去現場，有無阻止被告2人）我有說鐵不能
         吊，他們說是主人叫他們吊的，我就沒有再說話了」
         、「（檢察官問：被告在吊時，有無你恐嚇、威脅等
         行為）沒有」、「（審判長問：你剛才說有阻止被告
         2人，是如何阻止？）我只口頭詢問被告2人何人叫你
         來吊，為何吊，我聽他們說明後，我就沒有再說什麼
         了」等語，核與被告乙○○、己○○所供述之情節相
         符，由此可知被告2人自無所謂「乘人不備公然攫奪他
         人支配範圍內之物移轉於自己支配下之行為」，核其
         所為與刑法第325條搶奪罪之構成要件，顯有未合，是
         被告2人並不成立該罪自明。
三、綜上所述，第3人庚○○並未參與被告2人之上開竊盜犯行，
    且被告2人所為應僅構成竊盜罪，顯然不成立搶奪罪，此外
    本案經本院審理結果，認第1審判決依竊盜罪，判處被告乙○○、己○○共同竊盜，被告乙○○處有期徒刑3月，被告
    己○○處拘役50日，如易科罰金，均以300元折算1日，其認
    事用法及量刑俱無不當，應予維持，檢察官上訴請求撤銷原
    判，更為適法之判決，並無理由，應予駁回。
據上論斷，應依刑事訴訟法第455條之1第3項、第368條，判決如
主文。
本案經檢察官張立中到庭執行職務
中　　華　　民　　國　　94　　年　　12　　月　8　　日
　　　　　　　　　臺灣花蓮地方法院刑事第三庭
                      審判長  法  官  鄭培麗
                              法  官  鄭光婷
                              法  官　楊仲農
上列正本證明與原本無異。
本件不得上訴。
                              書記官
中　　華　　民　　國　　94　　年　　12　　月　8　　日
